---
title: "第2课 R 数据类型与数据结构 习题答案"
subtitle: "顶刊研习社"
author: "Li Zongzhang"
date: "`r Sys.Date()`"
output:
  prettydoc::html_pretty:
    theme: cayman
    highlight: github
    toc: yes
    number_sections: no
    df_print: paged
editor_options:
  markdown:
    wrap: 72


---


```{css, echo=FALSE}
/* 将目录放在右侧 */
#TOC {
  position: fixed;
  top: 0;
  right: 0;
  height: 100%;
  width: 30%;
  overflow-y: scroll;
  padding-top: 1em;
  padding-bottom: 1em;
}

/* 使文本内容不覆盖目录 */
body {
  margin-right: 1%;
}

```

```{r setup, include=FALSE}
knitr::opts_chunk$set(
	echo = TRUE,
	message = FALSE,
	warning = FALSE,
	comment = ""
)
```



# 习题1 

```{r}
# Salaries在包carData中
# install.packages("carData") 
library(carData)
data(Salaries)

library(tidyverse)
```

1.1 查看数据框carData::Salaries，数据框Salaries的每一列属于哪种数据类型？

rank: factor 因子型

discipline: factor 因子型

yrs.since.phd: integer 整数型

yrs.service: integer 整数型

sex: 因子型

salary: integer 整数型



```{r}
str(Salaries)
```

1.2 数据框Salaries中的rank，这个因子有几个水平？因子水平的顺序是什么？

三个水平，顺序是：Assistant < Associate < Full

```{r}
levels(Salaries$rank)

```

1.3 报告数据框Salaries的rank和discipline的列联表,列联表中呈现频数。

```{r}
table(Salaries$rank, Salaries$discipline)
```

1.4 报告数据框Salaries的rank和discipline的列联表,列联表中呈现频率。

```{r}
table(Salaries$rank, Salaries$discipline) %>% 
  prop.table() %>% 
  round(3)
```

1.5 绘制数据框Salaries的salary的直方图。
```{r}
hist(Salaries$salary, 
     breaks = seq(40000, 240000, 20000),
     col = "cyan",
     main = "Histogram of Salary",
     xlab = "Salary",
     ylab = "Frequency",
     xlim = c(40000, 240000),
     ylim = c(0,120),
     xaxt = "n")

axis(1, at = seq(40000, 240000, 40000))

# 获取直方图的数据
hist_data <- hist(Salaries$salary, 
     breaks = seq(0, 300000, 20000),
                  plot = FALSE)

# 在直方图上标注频数
text(x = hist_data$mids, y = hist_data$counts, 
     labels = hist_data$counts, pos = 3, col = 1)


```

1.6 绘制数据框Salaries的salary的箱线图。
```{r}
boxplot(Salaries$salary, 
        col = "cyan",
        main = "Boxplot of Salary",
        xlab = "Salary",
        horizontal = TRUE,
        xaxt = "n")

axis(1, at = seq(40000, 240000, 20000))
```

1.7 将数据框Salaries个案按照rank分组，绘制salary的分组箱线图。

```{r}
boxplot(Salaries$salary ~ Salaries$rank, 
        col = "cyan",
        main = "Boxplot of Salary",
        xlab = "Salary",
        horizontal = TRUE,
        xaxt = "n")

axis(1, at = seq(40000, 240000, 20000))
```


1.8 绘制数据框Salaries的rank的条形图。

```{r}
counts <- table(Salaries$rank)

barplot(counts,
        col = "cyan",
        main = "Distribution of Rank",
        xlab = "Rank",
        ylab = "Frequency",
        las = 1,
        ylim = c(0,300))

# 在每个条形上标注频数
text(x = barplot(counts, plot = FALSE), 
     y = counts + 0.1,            
     labels = counts, 
     pos = 3,      
     col = "black") 


```
1.9 绘制数据框Salaries的discipline的饼图。

```{r}
counts <- table(Salaries$discipline)

pct <- round(counts/sum(counts)*100)


pie(counts,
    col = c("cyan", "pink"),
    main = "Distribution of Discipline",
    labels = paste(c("A", "B"), pct, "%"),
    clockwise = TRUE,
    radius = 1,
    cex = 1.5,
    init.angle = 90,
    border = NA)
```

1.10 绘制数据框Salaries的yrs.sevice和salary的散点图, 设置散点颜色和形状。

```{r}
plot(Salaries$yrs.service, Salaries$salary,
     col = "cyan", 
     pch = 4, 
     main = "Scatter Plot of Salary vs. Years of Service",
     xlab = "Years of Service",
     ylab = "Salary")

```


1.11 绘制数据框Salaries的yrs.since.phd和salary的散点图, 设置散点颜色和形状。
```{r}
plot(Salaries$yrs.since.phd, Salaries$salary,
     col = "purple", 
     pch = 4, 
     main = "Scatter Plot of Salary vs. Years sincephd",
     xlab = "Years since phd",
     ylab = "Salary")
```

1.12 利用cut()函数将数据框Salaries的salary转换成因子。
```{r}
Salaries$salary_cat <- cut(Salaries$salary, 
                           breaks = c(50000, 100000, 150000, 200000, 250000))

table(Salaries$salary_cat)

```


1.13 查看数据框Salaries的前六行、后六行。
```{r}
head(Salaries)

tail(Salaries)
```


1.13 查看数据框Salaries的salary的第1个值、第2个值、第3个值。
```{r}
Salaries$salary[1:3]
```

1.14 查看数据框Salaries的第1至3行, 第1至3列。
```{r}
Salaries[1:3, 1:3]
```


1.15 报告数据框Salaries的salary的五数概括(最小值、第1个四分位数、中位数、第3个四分位数和最大值)。
```{r}
fivenum(Salaries$salary)
```

1.16 报告数据框Salaries的salary的描述性统计量(均值、中位数、标准差、偏度、峰度等)。
```{r}
psych::describe(Salaries$salary) %>% 
  select(mean, median, sd, skew, kurtosis)

```


# 习题2

**绘制下列向量的直方图,为直方图填充你喜爱的颜色。**

2.1 生成一个服从均匀分布的向量，该向量包含1000个值。
```{r}
set.seed(123) #设置随机数种子，保证每次运行代码生成的随机数相同
x <- runif(1000)
hist(x, breaks = 20,col = 5,
     main = "Histogram of U(0,1)",
     ylim = c(0,80),
     yaxt = "n"
     )


# 设置 Y 轴刻度
axis(side = 2, las = 1,at = seq(0, 80, 20), 
     labels = seq(0, 80, 20),font = 0.5)
```


2.2 生成一个服从标准正态分布的向量，该向量包含1000个值。
```{r}
set.seed(123)
x <- rnorm(1000)
hist(x, main = "Histogram of N(0,1)", col = 5,
     ylim = c(0,240),
     xlim = c(-4,4),
     yaxt = "n")

# 设置 Y 轴刻度
axis(side = 2,las = 1, at = seq(0, 240, 20), 
     labels = seq(0, 240, 20),font = 0.5)
```


2.3 生成一个服从均值为80，标准差为5的正态分布的向量，该向量包含1000个值。
```{r}
set.seed(123)
x <- rnorm(1000, 80, 5)
hist(x, main = "Histogram of N(80,5)", col = 5,
     ylim = c(0,240),
     xlim = c(60,100),
     yaxt = "n")

# 设置 Y 轴刻度
axis(side = 2,las = 1, at = seq(0, 240, 40), 
     labels = seq(0, 240, 40),font = 0.5)
```


2.4 生成一个服从自由度为5的卡方分布的向量，该向量包含1000个值。
```{r}
set.seed(123)
x <- rchisq(1000, 5)
hist(x, col = 5, breaks = 20,
     main = expression(paste("Histogram of ",chi^2, "(5)")), 
     ylim = c(0,200),
     xlim = c(0,20),
     yaxt = "n")

# 设置 Y 轴刻度
axis(side = 2, las = 1,at = seq(0, 200,20), 
     labels = seq(0, 200, 20),font = 0.5)
```

2.5 生成一个服从自由度为5的t分布的向量，该向量包含1000个值。
```{r}
set.seed(123)
x <- rt(1000, 5)
hist(x, main = "Histogram of t(5)", col = 5,
     ylim = c(0,200),
     xlim = c(-6,6),
     breaks = 20,
     yaxt = "n")

# 设置 Y 轴刻度
axis(side = 2, las = 1,at = seq(0, 200, 40), 
     labels = seq(0, 200, 40),font = 0.5)
```


2.6 生成一个服从F(5,10)分布的向量，该向量包含1000个值。
```{r}
set.seed(123)
x <- rf(1000, 5,10)
hist(x,breaks = 50,col = 5,
     main = "Histogram of F(5,10)", 
     ylim = c(0,350),
     xlim = c(0,17),
     yaxt = "n")

# 设置 X 轴刻度
axis(side = 1,las = 1, at = seq(0, 17, 1), 
     labels = seq(0, 17, 1),font = 0.5)

# 设置 Y轴刻度
axis(side = 2,las = 1, at = seq(0, 350, by = 50), 
     labels = seq(0, 350, by = 50),font = 0.5)
```


# 习题3

```{r}
data(airquality)
```

3.1 利用循环语句绘制数据框airquality中的Ozone、Solar.R、Wind、Temp的箱线图。

```{r}
par(mfrow = c(2,2))

for (i in 1:4) {
  boxplot(airquality[,i], 
          main = names(airquality)[i],
          col = i,
          horizontal = TRUE)
}
```


3.2 利用循环语句绘制数据框airquality中的Ozone、Solar.R、Wind、Temp的直方图。

```{r}
par(mfrow = c(2,2))

for (i in 1:4) {
  hist(airquality[,i], 
      main = names(airquality)[i],
      col = i,
      ylim = c(0,40))
  }
```


